Minutes et répertoires du notaire Claude II BOREAU, 2 avril 1567 - 1590 (étude VIII)
Archives nationales
Minutes et répertoires du notaire Claude II BOREAU, 2 avril 1567 - 1590 (étude VIII)
MC/ET/VIII/95 - MC/ET/VIII/122
Etude VIII; Boreau, Claude II
Archives nationales de France
Minutes et répertoires: la loi 2008-696 du 15 juillet 2008 relative aux archives a fixé à 75 ans à compter de la date de l'acte, ou à 25 ans à compter de la date du décès de l'intéressé si ce délai est plus bref, le délai de communication des minutes et répertoires des notaires; ce délai est porté à 100 ans à compter de la date de l'acte si le document se rapporte à un mineur (code du Patrimoine, articles L213-2, 4e d et 5e).
Autres documents de l'étude (dossiers de clients, comptabilité...): s'agissant d'archives privées, ces documents sont communicables selon les modalités fixées par le déposant ou le donateur.
Certains documents ne sont pas accessibles en raison de leur mauvais état de conservation.
Versement
Attention: ce notaire n'a pas laissé de répertoire pour son activité dans l'étude VIII.
Des feuillets avec une liste chronologique des actes sont insérés au début de chaque registre des minutes entre MC/ET/VIII/95 et MC/ET/VIII/106.
Accès aux autres instruments de recherche du notaire Claude II BOREAU
Minutes et répertoires du notaire Claude II BOREAU, 1537 - 1590 (étude VIII)
- Minutes de Claude II BOREAU, 2 avril 1567 - 1590; MC/ET/VIII/95 - MC/ET/VIII/122
  - Minutes. 1567, 2 avril - 1568, 13 avril, 2 avril 1567 - 13 avril 1568; MC/ET/VIII/95; registre
    Informations complémentaires:
    Actes de Claude II Boreau.
    Pierre Cayard signe aussi en premier.
    En tête, répertoire chronologique des actes inséré.
    Informations concernant le classement:
    Le niveau inférieur de description, quand il existe, correspond aux minutes d'actes. Toutes les minutes ne sont pas forcément décrites une à une. Les descriptions de ces minutes sont plus ou moins détaillées.
    - Codicille dans lequel Louis de LESTRANGE, chevalier gentilhomme de la chambre du roi, déclare qu'il prohibe et défend que 'en aulcunes de ses terres et seigneurie soit faicts aulcuns exercice de la nouvelle prétendue religion' et déshérite ceux de ses héritiers qui y consentiraient., 13 avril 1567; MC/ET/VIII/95; fol.32
      Origine de l'information:
      Fichier dit 'général' XVIe siècle (env. 30.000 actes), par le personnel du Minutier, 1930-1999 (fichier papier entièrement dématérialisé; voir contexte dans le Plan d’orientation général - Notaires de Paris, guides thématiques du Minutier).
      Date de création de la notice: 2008
      testament; Lestrange, Louis de; officier de la Chambre du roi (Ancien Régime)
    - Testament d'Antoine III de Croy, comte et Prince de Porcéan, marquis de Reynel, décédé le 5 mai 1567, 28 avril 1567; MC/ET/VIII/95; fol. 52v°-57v°
      Actes signalés par le personnel du Minutier central des notaires de Paris, 2003-2012 (base de données migrée: voir contexte dans le Plan d’orientation général - Notaires de Paris, guides thématiques du Minutier).
      Date de création de la notice: 2005
      testament copié: copie du fonds de Rethel aux Archives de Monaco (T 673). Bibliothèque nationales: ms fr 5121 et 5379. le ms fr 4682 pièce 35 folio 87 (13 novembre 1566) renferme une correspondance d'Antoine de Croy avec des princes protestants français et allemands (resnseignement communiqué par O. Jurbert, AD Ardennes)
      testament; Croy, Antoine III de
    - Contrat de mariage entre Marie de Montmorency, fille du connétable et de Madeleine de Savoie, et Henri de Foix, fils de Frédéric de Foix, captal de Bucg et comte de Candale, et de Françoise de la Rochefoucauld., 12 juillet 1567; MC/ET/VIII/95
      Contrats de mariage XVIe siècle (1315 actes), par Catherine Grodecki, Madeleine Jurgens, Louis Collard, 1954-1986 (fichier papier entièrement dématérialisé; voir contexte dans le Plan d’orientation général - Notaires de Paris, guides thématiques du Minutier).
      Date de création de la notice: 2003
      contrat de mariage; Montmorency, Marie de (1545?-15..); Candalle, Henri de Foix (15..-1572, comte de); La Rochefoucauld, Françoise de; Montmorency, Madeleine de Savoie (151.-1586, duchesse de); Candalle, Frédéric de Foix (15..-1571, comte de); Montmorency, Anne de (1492-1567); connétable de France (Ancien Régime)
    - Achat d'une terre sise à Fresnes par François Duhan, tailleur de marbre., 18 novembre 1567; MC/ET/VIII/95; Fol.236
      Histoire de l'art XVIe siècle, 1530-1600 (2698 actes), par Catherine Grodecki, 1971-1986 (fichier papier entièrement dématérialisé; voir contexte dans le Plan d’orientation général - Notaires de Paris, guides thématiques du Minutier).
      Date de création de la notice: 2009
      acte de vente; Fresnes (Val-de-Marne); Duhan, François; tailleur de pierre; sculpteur
  - Minutes. 1568, 8 mars - 1569, 6 avril, 8 mars 1568 - 6 avril 1569; MC/ET/VIII/96; registre
    1568, 8 mars: un acte.
    1568, 21 avril à 1569, 6 avril.
    - ANNEBAULT (Madeleine d'), épouse de Jacques de SILLY, comte de Rochefort, au lit, malade, en l'hôtel de son mari, rue de Béthisy.-Testament. Elle lègue à sa belle-sœur, Anne de LAVAL, veuve de Louis de SILLY, les seigneuries d'Appeville et d'Annebault en Normandie, et autres terres en Bretagne et tous les droits qu'elle peut avoir sur l'hôtel de la rue de Béthisy à Paris, acquis par son époux et elle de Jean de 'Boudeulle ( ? ), seigneur de Vaulx', codicille du 1er juin 1568: lègue en outre a Anne de LAVAL tous les meubles qui ne reviendront pas à son mari., 24 avril 1568 - 1er juin 1568; MC/ET/VIII/96; fol. V, 55; (fol. 55-56)
      testament; Annebault, Madeleine d'; Silly, Jacques de; Laval, Anne de; Silly, Louis de; Boudeulle, Jean de
    - Mariage de Marguerite Lallemant, fille de feu François Lallemant, sieur de Marmagne, notaire, et Jacqueline Boudet, et de Jacques Allegrin, conseiller au Parlement., 15 juillet 1568; MC/ET/VIII/96; Fol.087
      Métiers, personnes, lieux, 1540-1600 (1423 actes), par Catherine Grodecki, 1971-1986 (fichier papier entièrement dématérialisé; voir contexte dans le Plan d’orientation général - Notaires de Paris, guides thématiques du Minutier).
      contrat de mariage; Lallemant, Marguerite; Lallemant, François; Boudet, Jacqueline; Allegrin, Jacques; notaire
  - Minutes. 1569, 21 avril - 1570, 2 mars, 21 avril 1569 - 2 mars 1570; MC/ET/VIII/97; registre
    Manque(s) constaté(s) dans cet article:
    Les actes manquent entre les feuillets 377 à 386.
    - Accord entre Germain Pilon, sculpteur et Jean Poullichet, laboureur de vignes., 1er décembre 1569; MC/ET/VIII/97
      accord; Pilon, Germain (1535?-1590); Poullichet, Jean; sculpteur; agriculteur
    - Contrat de mariage entre Christophe Mary, mineur, maître bonnetier, d'une part, et Marguerite Courtin, fille d'Étienne Courtin, décédé, marchand, demeurant à la Ferté-Bernard, d'autre part., 26 janvier 1570; MC/ET/VIII/97
      Mariages à Paris de 1570 à 1635 (4550 actes), relevés effectués sous la dir. de Roland Mousnier, v. 1960-1976 (voir contexte dans le Plan d’orientation général - Notaires de Paris, guides thématiques du Minutier).
      Date de révision: 2010
      Date de création de la notice: 2007
      contrat de mariage; La Ferté-Bernard (Sarthe); Courtin, Etienne; Courtin, Marguerite; Mary, Christophe; fabricant d'accessoires vestimentaires; commerçant
    - Contrat de mariage entre honorable homme Louis Hue, marchand mercier, fils de Mahiet Hue, bourgeois de Paris, marchand mercier, d'une part, et Jeanne Delarue, fille d'honorable homme Antoine Delarue, bourgeois de Paris, maître tailleur d'habits, et de Perrette Le Bouc, d'autre part., 12 mars 1570; MC/ET/VIII/97; il est écrit sur le bordereau dans la case du nom de la mère du futur, ? (partie arrachée)
      Les parents de la future, stipulant pour leur fille
      contrat de mariage; Delarue, Antoine; Delarue, Jeanne; Hue, Louis; Hue, Mahiet; Le Bouc, Perrette; commerçant; tailleur d'habits
  - Minutes concernant le duc de Nevers (constitutions de rentes publiques) et d'autres clients. 1570, 20 mai - 1571, 12 avril, 20 mai 1570 - 12 avril 1571; MC/ET/VIII/98
    1570, 20 mai à 1571, 6 janvier: minutes.
    1570, 1 avril à 1571, 12 avril: 'contract des rentes ceddées par Mes seigneur et dame les duc et duchesse de Nyvernoys à plusieurs créanciers de la maison de Nevers, à prendre sur l'Hostel de la ville de Paris' - Table insérée en tête. [Ludovic de Gonzague (1539-1595) Comte de Rethélois, Duc de Nivernais (dit de Nevers); Henriette de Nevers dite aussi Henriette de Clèves].
    constitution de rente; Nevers, Louis de Gonzague (1539-1595, duc de)
    - Nombreux actes concernant Ascagne DUMAS, abbé commendataire de Chambrefontaine (diocèse de Meaux), aumônier du roi de Pologne., 1570; MC/ET/VIII/98
      Cuisy (Seine-et-Marne); Dumas, Ascagne; abbé; prêtre
    - Contrat de mariage entre Pierre Bornision, tailleur d'habits, demeurant rue Saint-Honoré, d'une part, et Barbe de La Porte, fille de Jean de La Porte, décédé, maître serrurier, et de Claude Lavandier, d'autre part., 16 mai 1570; MC/ET/VIII/98
      La mère de la future, stipulant pour sa fille
      contrat de mariage; Saint-Honoré (rue); Bornision, Pierre; La Porte, Barbe de; La Porte, Jean de; Lavandier, Claude; serrurier; tailleur d'habits
    - Contrat de mariage entre noble homme Pierre de Monfaucon, sieur de Tailladdes, gouverneur de Messieur Laroche Guyon, d'une part, et damoiselle Anne de Abaulx, fille de Messire Archin d'Abaulx, chevalier de l'ordre du Roi, sieur d'Arville, gentilhomme ordinaire de la chambre du Roi, demeurant à Arville et de dame Denise de Boutigny, d'autre part., 17 mai 1570; MC/ET/VIII/98
      contrat de mariage; Arville (Seine-et-Marne); La Roche-Guyon (Val-d'Oise); Abaux, Anne d'; Abaux, Archin d'; Boutigny, Denise de; Montfaucon, Pierre de (15..-1605?); officier de la Chambre du roi (Ancien Régime); gouverneur
    - Transports de rentes du duc et de la duchesse de Nevers., 20 mai 1570 - 12 avril 1571; MC/ET/VIII/98
      'Contract des rentes ceddées par Mes seigneur et dame les duc et duchesse de Nyvernoys à plusieurs créanciers de la maison de Nevers, à prendre..sur l'Hostel de la ville de Paris'.
      Table en tête.
      Report des actes analysés à l'occasion de l'établissement des répertoires numériques dits 'états numérique' des liasses et registres de minutes. (base de données migrée: voir contexte dans le Plan d’orientation général - Notaires de Paris, guides thématiques du Minutier).
      Date de création de la notice: 2011
      constitution de rente; Nevers, Louis de Gonzague (1539-1595, duc de); Nevers, Henriette de Clèves (1542-1601, duchesse de)
    - Contrat de mariage entre Jean Quenif, maître peignier-tablettier tenant la boutique sur les grands degrés au Palais, demeurant en la Cité de Paris, d'une part, et Jeanne Pillon, fille de Antoine Pillon, décédé, et de Raoulline de Banne, d'autre part., 6 novembre 1570; MC/ET/VIII/98
      La mère de la future, stipulant pour sa fille.
      contrat de mariage; Cité (île de la); Justice (palais de); Justice (palais de); Banne, Raoulline de; Pillon, Antoine; Pillon, Jeanne; Quenif, Jean; tabletier
    - Contrat de mariage entre Claude Duboys, maître tailleur d'images et peintre, d'une part, et Noëlle Chenet, fille d'honorable homme Martin Chenet, maître barbier chirurgien, et de Jeanne Mallet, d'autre part., 15 novembre 1570; MC/ET/VIII/98
      contrat de mariage; Chenet, Martin; Chenet, Noëlle; Duboys, Claude; Mallet, Jeanne; chirurgien; peintre; sculpteur
    - Contrat de mariage entre noble homme Jean Morant, Seigneur du Breuil au comté de Montfort près Houdan et de Adainville, d'une part, et damoiselle Isabelle Aleaulme, veuve de Jean Le Viconte, écuyer Seigneur d'Oyzeville en Beauce, d'autre part., 29 novembre 1570; MC/ET/VIII/98
      Précisions sur les lieux: Condé-sur-Vesgre (Yvelines)--Le Breuil
      contrat de mariage; Condé-sur-Vesgre (Yvelines); Oysonville (Eure-et-Loir); Aleaume, Isabelle; Le Viconte, Jean; Morant, Jean de (1556-157.)
    - Contrat de mariage entre Alexandre Dendreasses, maréchal des Logis de monsieur le duc de Nivernais, d'une part, et Lya Bonnyn, femme de chambre de Madame la duchesse de Nivernais, d'autre part., 30 décembre 1570; MC/ET/VIII/98
      contrat de mariage; Bonnin, Lya; Dendreasses, Alexandre
    - JACQUET (Mathieu) Compagnon Sculpteur demeurant à Paris rue de Montmartre, enseigne de la Garde du Roi § Association de. .. et de Jean AUTROU Compagnon sculpteur demeurant rue de la Vieille Monnaie, enseigne Saint-Claude pour 4 ans., 2 janvier 1571; MC/ET/VIII/98; fol. II/C/XXVI
      Artisans XVIIe, par M. Jurgens, M.A. Fleury, R. Gourmelon et le personnel du Minutier central, 1954-1996 (fichier papier entièrement dématérialisé; voir contexte dans le Plan d’orientation général - Notaires de Paris, guides thématiques du Minutier).
      Date de révision: 2011-2012
      Date de création de la notice: 2010
      Jacquet, Mathieu
    - Contrat de mariage entre Dominique Loubart, maître d'hôtel du Seigneur Luc Navely, d'une part, et Salomée Gaudouyn, veuve de Jean Favereau, courrier de Mr. le duc de Ferrare, d'autre part., 21 janvier 1571; MC/ET/VIII/98
      contrat de mariage; Alphonse II (duc de Ferrare, 1533-1597); Favereau, Jean; Gaudouin, Salomée; Loubart, Dominique; Navely, Luc; messager; maître d'hôtel
    - Contrat de mariage entre Alexandre Ernault, maître cordonnier, d'une part, et Jeanne Cheronnet, au service d'honorable homme Raulquin Le Houx, maître fourbisseur d'épées à Paris, fille de Clément Cheronnet, décédé, laboureur, demeurant à Ozanville et de Marie Pinson, d'autre part., 23 janvier 1571; MC/ET/VIII/98
      Marie Pinson, stipulant pour sa fille.
      contrat de mariage; Cheronnet, Clément; Cheronnet, Jeanne; Ernault, Alexandre; Le Houx, Raulquin; Pinson, Marie; cordonnier; employé de maison; agriculteur
    - Contrat de mariage entre François Bertelot, compagnon barbier chirurgien, d'une part, et Marie Gaultier, fille de Michel Gaultier, décédé, concierge du Château de la Chapelle d'Augillon, contrôleur en la maison de la très haute et très puissante Princesse Mademoiselle Marie de Clèves, marquise d'Isles et comtesse de Beaufort, et d'honorable femme Claude de Saint-Michel, nourrice de ladite marquise, d'autre part., 23 janvier 1571; MC/ET/VIII/98
      Claude Saint-Michel, stipulant pour sa fille.
      Précisions sur les lieux: La Chapelle-d'Angillon (Cher)--Château
      contrat de mariage; La Chapelle-d'Angillon (Cher); Berthelot, François; Condé, Marie de Clèves (1533?-1574, princesse de); Gaultier, Marie; Gaultier, Michel; Saint-Michel, Claude de; chirurgien; concierge; intendant particulier (Ancien Régime); comptable
    - Contrat de mariage entre maître Jacques Bernard, veuf, marchand, peintre, d'une part, et Michelle Morville, d'autre part [en présence de Philippe BERNARD, maître peintre bourgeois de Paris, frère, François PAILLETTE aussi maître peintre, beau-frère de. .. (2 fils: Laurent et Germain)]., 8 avril 1571; MC/ET/VIII/98
      Michelle Morville, assistée de Guillaume Morville, marchand, bourgeois de Paris, son oncle, stipulant pour elle.
      contrat de mariage; Bernard, Jacques; Morville, Guillaume; Morville, Michèle; commerçant; peintre
    - Parisot (Gaspard), maître menuisier, rue de Cléry § Union, 26 juin 1729; MC/ET/VIII/98
      Artisans XVIIIe siècle, par M. Rambaud et C. Grodecki, 1956-1977 ( fichier papier entièrement dématérialisé; voir contexte dans le Plan d’orientation général - Notaires de Paris, guides thématiques du Minutier).
      acte de société; Parisot, Gaspard
  - Minutes. 1570, 8 mai, 8 mai 1570; MC/ET/VIII/99; registre. Document détérioré.
    1570, 8 mai: Ludovic, duc de Nivernais et Henriette de Clèves sa femme. Ventes de rentes; copies authentiques collationnées sur le registre original. (Ludovic de Gonzague (1539-1595) Comte de Rethélois, Duc de Nivernais (dit de Nevers); Henriette de Nevers [dite aussi Henriette de Clèves].
    - Jacques Cappel, fils, étudiant à l'Université, prieur commendataire du prieuré Saint-Nicolas-de-Courson, forêt de Cuise-en-Valois (Cuise-la-Motte), fils de Jacques Cappel. Quittance par son père de revenus du prieuré., 1er janvier 1540 - 1540; MC/ET/VIII/99
      Collèges et université de Paris au XVIe siècle (env. 9000 actes), par Madeleine Jurgens, Pierre-Yves Louis, Agnès Masson et Xenia Pamfilova, v. 1950, 1985-1994 (fichier papier entièrement dématérialisé; voir contexte dans le Plan d’orientation général - Notaires de Paris, guides thématiques du Minutier).
      Date de révision: 2011
      quittance; Cuise-la-Motte (Oise); Morienval (Oise); étudiant; abbé
    - Nombreux actes dans cette étude concernant Ludovic duc de Nevers et sa femme Henriette de Clèves., 20 mai 1570; MC/ET/VIII/99
      Nevers, Henriette de Clèves (1542-1601, duchesse de); Nevers, Louis de Gonzague (1539-1595, duc de)
  - Minutes (constitutions de rentes publiques). 1570, 19 mai - 14 octobre, 19 mai - 14 octobre 1570; MC/ET/VIII/100; registre
    1570, 19 mai à 14 octobre: constitutions de rentes sur la recette générale de Paris, par Ludovic, duc de Nivernais. [Ludovic de Gonzague (1539-1595) Comte de Rethélois, Duc de Nivernais (dit de Nevers)].
    constitution de rente
    - Constitution de rentes par Ludovic duc de Nevers et Henriette de Clèves sa femme pour règlements à des tailleurs, passementiers, fournitures diverses et voyage en Italie du fils aîné, dépenses remontant à 1557., juillet 1570; MC/ET/VIII/100
      constitution de rente; Nevers, Henriette de Clèves (1542-1601, duchesse de); Nevers, Louis de Gonzague (1539-1595, duc de)
  - Minutes. 1571, 18 avril - 1572, 5 avril, 18 avril 1571 - 5 avril 1572; MC/ET/VIII/101; registre
    - Mariage de Pierre Paigneux, maître tailleur d'habits à Paris, et de Michelle Gourdelle, fille de feu Marin Gourdel, maître peintre et de Catherine Gueau., 27 avril 1570; MC/ET/VIII/101
      contrat de mariage; Paigneux, Pierre; Gourdel, Michelle; Gourdelle, Marin; Gueau, Catherine; tailleur d'habits; peintre
    - DU PLESSIS (François), chevalier, seigneur de Richelieu, gentilhomme ordinaire de la chambre du Roi, gentilhomme de la compagnie de Monseigneur le prince Dauphin, et Suzanne de LA PORTE, sa femme. Transport de rente (et nombreux actes dans cette étude)., 20 avril 1571; MC/ET/VIII/101
      transport de droits; Du Plessis, François; La Porte, Suzanne de; officier de la Chambre du roi (Ancien Régime)
    - Contrat de mariage entre Pierre Paigneux, maître tailleur d'habits, d'une part, et Michelle Gourdel, âgée de 23 ans, fille de Marin Gourdel, décédé, maître peintre, et de Catherine Geau, d'autre part., 27 avril 1571; MC/ET/VIII/101
      Catherine Geau, stipulant pour sa fille.
      contrat de mariage; Geau, Catherine; Gourdel, Marin; Gourdel, Michelle; Paigneux, Pierre; peintre; tailleur d'habits
    - Contrat de mariage entre haut et puissant seigneur, Messire Charles de Montmorency, Seigneur de Neru, capitaine de 50 hommes d'armes de ses ordonnances, colonnel des Suisses, fils de très haut et très puissant Seigneur, monseigneur Anne de Montmorency, duc de très louable mémoire dont il est fils et héritier en partie, décédé, pair et connétable de France, et de très haute et puissante dame Madeleine de Savoie, (duchesse de Montmorency), d'une part, et damoiselle Renée de Cossé, fille de haut et puissant seigneur, monseigneur Arthus de Cossé, comte de Scondigny, lieutenant général pour le Roi à Orléans, Touraine et Maine, maréchal de France, et de haute et puissante dame, dame Françoise Du Bouchet, d'autre part., 29 avril 1571; MC/ET/VIII/101
      Renée de Cossé, fille aînée; Arthus de Cossé et Françoise Du Bouchet, stipulant pour leur fille.
      contrat de mariage; Montmorency (Val-d'Oise); Méru (Oise); Orléans (Loiret); Secondigny (Deux-Sèvres); Bouchet, Françoise du; Cossé-Brissac, Artus de (1512-1582); Cossé, Renée de (15..-1622); Montmorency, Anne de (1492-1567); Montmorency, Charles de (1537-1612); Montmorency, Madeleine de Savoie (151.-1586, duchesse de); officier général
    - Transaction entre Jean Rondel, maître peintre, en garde des munitions du roi, et Marin de Marines tailleur de jeu de monseigneur le prince de Condé, demeurant à Blois, pour obtenir le paiement d'une cédule datée de 1548., 19 mai 1571; MC/ET/VIII/101
      accord; Blois (Loir-et-Cher); Rondel, Jean; Marines, Marin de; peintre; décorateur
    - Contrat de mariage entre Jean Gouffet, maître chapelier et de Deschamps, d'une part, et Jacqueline Balet, d'autre part., 24 mai 1571; MC/ET/VIII/101
      La future, assistée de noble damoiselle Jacqueline Boutet, sa marraine et maîtresse, veuve de noble homme maître François Lalement, sieur de Marmagne, notaire et secrétaire du Roi, qui stipule.
      contrat de mariage; Balet, Jacqueline; Boutet, Jacqueline; Deschamps, M.; Gouffet, Jean; Lalement, François; fabricant d'accessoires vestimentaires; notaire; secrétaire du roi (Ancien Régime)
    - Contrat de mariage entre Nicolas Garnier, sellier lormier, d'une part, et Jeanne Heutecocq, veuve de Eustache Thomas, maître sellier lormier, d'autre part., 9 juin 1571; MC/ET/VIII/101
      Le futur demeure au logis de Gilles Lebeau, maître sellier lormier à Paris; Eustache Thomas, demeurant à Saint-Germain-des-Prés lez Paris.
      contrat de mariage; Saint-Germain-des-Prés (hameau); Garnier, Nicolas; Heutecocq, Jeanne; Lebeau, Gilles; Thomas, Eustache; sellier; forgeron; sellier; forgeron
    - Trois figures en bronze de la Paix, la Justice et la Félicité pour la sépulture du coeur du connétable de Montmorency par Barthélemy Prieur et Martin Lefort. - Marché aux termes duquel 'maistre Barthelemy Prieur, natif du pays de Champaigne, estant de present demourant en ceste ville de Paris, rue de Montmartre, et maistre Martin Lefort, natif de Chartres, demourant en ceste ville, rue Montmartre, maistres sculpteurs et statueres', promettent à Toussaint Barrin, seigneur de Vincelles, Pierre Guibillon et Jean Bullant, ce dernier 'maistre architetteur de la Reyne', acceptant pour Madeleine de Savoie, veuve d'Anne, duc de Montmorency, pair et connétable de France (...)., 22 juin 1571; MC/ET/VIII/101; fol. 81-82
      Le marché est conclu à raison de 775 écus soleil, soit 258 écus 1/3 pour chaque figure, sur quoi il a été avancé aux sculpteurs 100 écus soleil par les mains du sieur Guibillon. Ceux-ci s'engagent à besogner en la plus extrême diligence et à rendre le tout mis en place pour Pâques prochaines.
      Documents du Minutier central des notaires de Paris, Histoire de l'art au XVIe siècle (1540-1600) [477 actes], par Catherine Grodecki, tome II, Sculpture, peinture et gravure, broderie, faïence et émaillerie, orfèvrerie et joaillerie, armes et armures, Paris, Archives nationales, 1986, p. 134, notice n° 678 (instrument de recherche imprimé dématérialisé, certaines notices sont plus détaillées dans la version intégrale accessible en ligne par la rubrique 'Autres instruments de recherche', voir contexte dans le Plan d’orientation général - Notaires de Paris, guides thématiques du Minutier).
      Documents du Minutier central des notaires de Paris, Histoire de l'art au XVIe siècle (1540-1600), par C. Grodecki, tome II, Sculpture, peinture et gravure, broderie, faïence et émaillerie, orfèvrerie et joaillerie, armes et armures, Paris, Archives nationales, 1986, 344 p.
      Prieur, Barthélemy; Lefort, Martin
    - Contrat de mariage entre Théodore Roussart, maître tailleur d'habits, fils d'honorable homme Théodore Roussart, bourgeois de Paris, tailleur d'habits, demeurant rue de la Chancellerie et de Anne Trois Plateaulx, d'une part, et Étienne Delarue, fille d'honorable homme, maître Antoine Delarue, bourgeois de Paris, tailleur d'habits, et de Perrette Le Bouc, d'autre part., 10 juillet 1571; MC/ET/VIII/101